【裁判字號】    97,上訴,4846
【裁判日期】    971204
【裁判案由】    毒品危害防制條例
【裁判全文】
臺灣高等法院刑事判決                97年度上訴字第4846號
上  訴  人  臺灣宜蘭地方法院檢察署檢察官
被      告  甲○○
                    （現於台灣宜蘭監獄執行中）
指定辯護人  本院公設辯護人郭書益
上列上訴人因被告違反毒品危害防制條例案件，不服台灣宜蘭地
方法院九十六年度訴字第六二四號、九十七年度訴字第十號，中
華民國九十七年九月九日第一審判決（起訴案號：台灣宜蘭地方
法院檢察署九十六年度偵字第三七七五號，及追加起訴案號：同
署九十六年度偵字第四五九六號），提起上訴，本院判決如下：
    主  文
原判決關於販賣第二級毒品、轉讓第一級毒品、轉讓第二級毒品
，暨定應執行刑部分，均撤銷。
甲○○所犯如附表一、二、三各欄所示之罪，各處如附表一、二
、三各欄所示之宣告刑，及各沒收如附表一、二、三各欄所示之
物，未扣案之0000000000號、0000000000
號行動電話各壹支（各含ＳＩＭ壹張），如全部或一部不能沒收
時，追徵其價額，未扣案之販賣第二級毒品所得新臺幣貳萬貳仟
元，如全部或一部不能沒收時，以其財產抵償之。應執行有期徒
刑拾伍年，扣案之0000000000號、未扣案之0000
000000號、0000000000號行動電話各壹支（各
含ＳＩＭ壹張）、販賣第二級毒品所得新臺幣貳萬貳仟元，均沒
收，未扣案之0000000000號、0000000000
號行動電話各壹支（各含ＳＩＭ壹張），如全部或一部不能沒收
時，追徵其價額，未扣案之販賣第二級毒品所得新臺幣貳萬貳仟
元，如全部或一部不能沒收時，以其財產抵償之。
    事  實
一、甲○○有違反麻醉藥品管理條例、槍砲彈藥刀械管制條例、
    竊盜、毒品危害防制條例等犯罪科刑及執行前科，於民國九
    十二年十一月二十六日，因施用第一級、第二級毒品，經台
    灣宜蘭地方法院判處有期徒刑十一月、有期徒刑八月，及定
    應執行有期徒刑一年五月，九十三年一月二日確定；於九十
    三年一月十九日，因違反槍砲彈藥刀械管制條例案件，經台
    灣宜蘭地方法院判處有期徒刑一年二月，併科罰金新台幣（
    下同）十萬元，九十三年三月十二日確定；前揭三罪有期徒
    刑部分，嗣經裁定應執行有期徒刑二年六月確定，九十三年
    一月九日入監執行，九十五年九月十二日縮刑期滿執行完畢
    出監。
二、甲○○明知甲基安非他命係經公告列為毒品危害防制條例第
    二條第二項第二款規定之第二級毒品，不得非法販賣、持有
    ，竟意圖營利，自九十六年五月間起至九十六年八月二十五
    日止，持用0000000000、0000000000
    、0000000000行動電話門號為聯絡電話，將所購
    得之甲基安非他命從中抽取少量供己施用，再原價轉賣予邱
    子揚、王盟勳、張銘昌、羅廷、林家榮等人，其交易情形
    如下：
  (一)九十六年五月間，邱子揚先後三次，持用00000000
    00行動電話門號，撥打甲○○所有持用之0000000
    000、0000000000行動電話門號，與甲○○聯
    絡洽談購買甲基安非他命後，雙方前往宜蘭縣羅東鎮某處或
    三星鄉大埔加油站等地碰面，甲○○交付第二級毒品甲基安
    非他命一包予邱子揚，邱子揚則各交付二千元，四千元、四
    千元予黃勇志，甲○○販賣甲基安非他命予邱子揚三次既遂
    。
  (二)九十六年五月間某日、同年六月間某日、同年七月間某日，
    王盟勳先後三次，持用0000000000行動電話門號
    ，撥打甲○○持用之0000000000、000000
    0000行動電話門號，與甲○○聯絡洽談購買甲基安非他
    命後，雙方前往宜蘭縣羅東鎮○○路附近公園、宜蘭縣羅東
    鎮○○路某商店內、宜蘭縣三星鄉某廟宇內碰面，甲○○交
    付第二級毒品甲基安非他命一包予王盟勳，王盟勳則各均交
    付一千元予甲○○，甲○○販賣甲基安非他命予王盟勳三次
    既遂。
  (三)九十六年六月間某日至同年八月間某日止，張銘昌先後五次
    ，持用0000000000行動電話門號，撥打甲○○持
    用之0000000000行動電話門號，與甲○○聯絡洽
    談購買甲基安非他命後，雙方前往宜蘭縣冬山鄉○○路口、
    宜蘭縣羅東中山西路全家便利商店、長虹加油站等處碰面，
    甲○○交付第二級毒品甲基安非他命一包予王盟勳，王盟勳
    則各均交付一千元予甲○○，甲○○販賣甲基安非他命予張
    銘昌五次既遂。
  (四)九十六年六月二十六日、同年月二十七日，羅廷先後二次
    持用0000000000號行動電話門號，撥打甲○○持
    用之0000000000號行動電話門號，與甲○○聯絡
    洽談購買甲基安非他命後，雙方在宜蘭縣三星鄉大隱村附近
    碰面後，甲○○交付第二級毒品甲基安非他命一包予羅廷
    ，羅廷則各交付一千元、三千元予甲○○，甲○○販賣甲
    基安非他命予羅廷二次既遂。
  (五)九十六年八月二十五日，林家榮持用0000000000
    號行動電話門號，撥打甲○○持用之0000000000
    號行動電話門號，與甲○○聯絡洽妥購買一包價格一千元之
    甲基安非他命，惟因甲○○聯絡不到上手，因而未成交，販
    賣甲基安非命未遂。
三、甲○○明知海洛因係經公告列為毒品危害防制條例第二條第
    二項第一款規定之第一級毒品，不得轉讓，猶於九十六年七
    月中旬及九十六年八月間某日，多次轉讓第一級毒品海洛因
    予友人李玟慧、林坤興施用，其轉讓情形如下：
  (一)九十六年七月間，李玟慧先後二次，持用00000000
    00號行動電話門號，撥打甲○○持用之00000000
    00號行動電話門號，與甲○○聯絡索討第一級毒品海洛因
    施用後，雙方在宜蘭縣孔廟前碰面，甲○○將價錢五百元之
    海洛因一小包贈與李玟慧施用，轉讓第一級毒品海洛因二次
    既遂（均未達淨重五公克）。
  (二)九十六年八月二十一日晚上七時二十八分許、同日晚上八時
    十一分許，林坤興持用0000000000號行動電話，
    撥甲○○持用之0000000000號行動電話門號，與
    甲○○聯絡索討第一級毒品海洛因施用後，甲○○前往宜蘭
    縣羅東鎮○○路○段四五○巷九十九號林坤興居所，將可供
    施用數次之海洛因一小包（未達淨重五公克）贈與林坤興施
    用，轉讓第一級毒品海洛因一次既遂。
四、甲○○明知甲基安非他命係經中央衛生主管機關行政院衛生
    署明令公告禁止製造、調劑、輸入、輸出、販賣及陳列之毒
    害藥品，為禁藥之一種，竟基於轉讓之犯意，於九十六年五
    月間起至同年八間，多次轉讓甲基安非他命予友人邱駿偉、
    邱子揚、游弘揚、張銘昌，其轉讓情形如下：
  (一)九十六年五月中旬至同年六月底間某日間，邱駿偉先後十五
    次，持用其妻黃夷慧所申辦使用之0000000000號
    行動電話，撥打甲○○持用之0000000000號行動
    電話門號，與甲○○聯絡索討禁藥甲基安非他命施用後，甲
    ○○即前往宜蘭縣羅東鎮○○路三十三巷七號四樓邱駿偉住
    處，無償轉讓毛重零點五公克之甲基安非他命予邱駿偉施用
    （均未達淨重十公克）既遂十五次。
  (二)九十六年六月初某日，邱子揚持用0000000000號
    行動電話門號，撥打甲○○持用之0000000000號
    行動電話門號，與甲○○聯絡索討禁藥甲基安非他命施用後
    ，雙方即前往宜蘭縣羅東鎮羅東高工門口前碰面，甲○○無
    償轉讓毛重零點一公克或零點二公克之甲基安非他命予邱子
    揚施用既遂一次。
  (三)九十六年七、八月間，游弘揚先後二次，持用000000
    0000行動電話門號，撥打甲○○持用之0000000
    000號行動電話門號，與甲○○聯絡索討禁藥甲基安非他
    命施用後，游弘揚即前往宜蘭縣羅東鎮聖母醫院或博愛醫院
    急診室找甲○○，甲○○無償轉讓毛重零點一公克、零點二
    公克之甲基安非他命予游弘揚施用既遂二次。
  (四)九十六年七月底至同年八月初某日，張銘昌持用00000
    00000號行動電話門號，撥打甲○○持用之00000
    00000號行動電話門號，與甲○○聯絡索討禁藥甲基安
    非他命施用後，雙方前往宜蘭縣羅東長虹加油站等處碰面，
    甲○○無償轉讓價錢一千元之甲基安非他命一包予張銘昌施
    用既遂一次。
五、嗣宜蘭縣警察局接獲檢舉，向台灣宜蘭地方法院檢察署檢察
    官聲請對甲○○持用之0000000000、00000
    00000、0000000000行動電話門號核發通訊
    監察書實施監聽，查悉甲○○涉嫌販賣毒品，台灣宜蘭地方
    法院檢察署檢察官指揮宜蘭縣警察局刑事警察大隊員警，持
    向原審法院核發之搜索票，於九十六年九月二十六日中午十
    二時三十五分許，前往宜蘭縣三星鄉○○路九十之一號搜索
    ，扣得甲○○所持有供販賣第二級毒品、轉讓第一級毒品、
    轉讓禁藥使用之門號0000000000號行動電話一支
    （含ＳＩＭ卡一張）、供施用之海洛因一包（淨重零點零八
    公克）、施打海洛因所用之注射針筒五支、殘渣袋二十個、
    酒精棉片八片等物。
六、案經宜蘭縣警察局移送台灣宜蘭地方法院檢察署檢察官偵查
    起訴及追加起訴。
    理  由
壹、證據能力部分：
一、關於通訊監察錄音及通訊監察譯文部分：
    按有事實足認被告或犯罪嫌疑人有下列各款罪嫌之一，並危
    害國家安全或社會秩序情節重大，而有相當理由可信其通訊
    內容與本案有關，且不能或難以其他方法蒐集或調查證據者
    ，得發通訊監察書。一最輕本刑三年以上有期徒刑之罪。…
    …前項通訊監察書，偵查中由檢察官依司法警察機關聲請或
    依職權核發，審判中由法官依職權核發，九十六年七月十一
    日修正公布，同年十二月十一日施行前之通訊保障及監察法
    第五條有明文規定（八十八年七月十四日公布施行）。本件
    被告甲○○涉犯毒品危害防制條例第四條第二項販賣第二級
    毒品罪嫌，法定刑為無期徒刑或七年以上有期徒刑，及得併
    科罰金七百萬元，內政部警政署及宜蘭縣警察局執行本案之
    通訊監察，係根據台灣宜蘭地方法院檢察署檢察官以不能或
    難以其他方法蒐集或調查證據，有監察被告相關通訊之必要
    ，而依職權核發通訊監察書，監聽之方法包含監聽、錄音及
    其他，監聽之電話為被告持用之0000000000、0
    000000000、0000000000行動電話門號
    ，監察時間自九十六年六月二十日下午五時起至九十六年七
    月十九日下午五時止、九十六年七月十日下午五時起至九十
    六年八月八日下午五時止、九十六年八月八日下午五時起至
    九十六年九月六日下午五時止、九十六年九月六日下午五時
    起至九十六年十月五日下午五時止，有台灣宜蘭地方法院檢
    察署九十六年宜檢明儉聲監（續）字第一一六號、第一三八
    號、第一六○號、第一八九號通訊監察書（宜蘭縣警察局刑
    案偵查卷宗第五頁至第八頁）在卷可稽，可見本件執行監聽
    機關對被告所使用之0000000000、000000
    0000、0000000000行動電話門號實施監聽，
    屬實施刑事訴訟程序之公務員依法定程序所取得之證據。前
    揭執行通訊監察所得通話資料，並經宜蘭縣警察局刑事警察
    大隊員警製成譯文，有電話監察譯文表（九十六年度警聲搜
    字第二七三號卷第十九頁至第一二一頁）可稽。被告及辯護
    人，對於前揭譯文內容，均表示無意見（九十七年十一月二
    十日本院審判筆錄第二頁、第三頁），因此，執行通訊監察
    所得通話錄音及通訊監察譯文表，依上開說明，均有證據能
    力。
二、證人李玟慧、邱駿偉、游弘揚、林坤興、林家榮、張銘昌、
    羅廷、邱子揚、王盟勳於檢察官偵訊時供述之證據能力：
    證人李玟慧、邱駿偉、游弘揚、林坤興、林家榮、張銘昌、
    羅廷、邱子揚、王盟勳於偵查中向檢察官所為之陳述，屬
    被告以外之人於審判外所為之陳述，為傳聞證據，惟現階段
    刑事訴訟法規定檢察官代表國家偵查犯罪、實施公訴，依法
    其有訊問被告、證人及鑑定人之權，證人、鑑定人且須具結
    ，而實務運作時，檢察官偵查中向被告以外之人所取得之陳
    述，原則上均能遵守法律規定，不致違法取供，是以，刑事
    訴訟法於九十二年二月六日修正時，即為兼顧理論與實務，
    以該法第一百五十九條之一第二項規定，除顯有不可信之情
    況者外，得為證據。查證人李玟慧、邱駿偉、游弘揚、林坤
    興、林家榮、張銘昌、羅廷、邱子揚、王盟勳偵查時，以
    證人之身分陳述，經告以具結義務及偽證處罰後，於命朗讀
    結文後具結，係於負擔偽證罪之處罰心理下證述，並以具結
    擔保其供述之真實性，又無受其他不當外力干擾之情形，是
    其等於偵查所為之供述，依刑事訴訟法第一百五十九條之一
    第二項規定，得為本案之證據。
三、證人李玟慧、邱駿偉、游弘揚、林坤興、林家榮、張銘昌、
    羅廷、邱子揚、王盟勳於警詢供述之證據能力：
    按被告以外之人於審判外之言詞或書面陳述，除法律有規定
    者外，不得作為證據，刑事訴訟法第一百五十九條固定有明
    文。惟被告以外之人於審判外之陳述，雖不符同法第一百五
    十九條之一至之四規定，而經當事人於審判程序同意作為證
    據，法院審酌該言詞陳述或書面陳述作成時之情況，認為適
    當者，亦得為證據；而當事人、代理人或辯護人於法院調查
    證據時，知有上開不得為證據之情形，而未於言詞辯論終結
    前聲明異議者，視有前項之同意；刑事訴訟法第一百五十九
    條之五亦定有明文。查證人李玟慧、邱駿偉、游弘揚、林坤
    興、林家榮、張銘昌、羅廷、邱子揚、王盟勳於警詢之陳
    述，為審判外之陳述而屬傳聞證據，且不符刑事訴訟法第一
    百五十九條之三規定，惟檢察官、被告及辯護人於言詞辯論
    終結前未聲明異議，本院審酌其等警詢陳述作成時之情況，
    核無違法取證及證明力明顯過低之瑕疵，依刑事訴訟法第一
    百五十九條之五第二項規定，具有證據能力，且經本院於審
    判期日依法進行證據之調查、辯論，當事人於訴訟上程序權
    利，已受保障。
貳、實體部分
一、上揭事實欄二所示之被告販賣第二級毒品甲基安非他命予邱
    子揚、王盟勳、張銘昌、羅廷、林家榮，事實欄三所示之
    被告轉讓第一級毒品海洛因予友人李玟慧、林坤興及事實欄
    四所示之被告轉讓禁藥甲基安非他命予邱駿偉、邱子揚、游
    弘揚、張銘昌等事實，已據被告於原審及本院審理時供承不
    偉，且據證人證人李玟慧、邱駿偉、游弘揚、林坤興、林家
    榮、張銘昌、羅廷、邱子揚、王盟勳於警詢、偵查證述甚
    詳，並有0000000000、0000000000、
    0000000000行動電話門號，之台灣宜蘭地方法院
    檢察署九十六年宜檢明儉聲監（續）字第一一六號、第一三
    八號、第一六○號、第一八九號通訊監察書（宜蘭縣警察局
    刑案偵查卷宗第五頁至第八頁）、電話監察譯文表（九十六
    年度警聲搜字第二七三號卷第十九頁至第一二一頁）、台灣
    宜蘭地方法院搜索票、宜蘭縣警察局搜索扣押筆錄、扣押物
    品收據、扣押物品目錄表（宜蘭縣警察局刑案偵查卷宗第七
    十三頁至第七十八頁）可稽。綜上足認被告自白與事實相符
    ，本件事證明確，被告犯行洵堪認定，應予依法論科。
二、論罪科刑部分：
  (一)甲基安非他命係第二級毒品，毒品危害防制條例第二條第二
    項第二款定有明文，關於事實欄二、(一)，被告先後三次販賣
    甲基安非他命予邱子揚既遂，關於事實欄二、(二)，被告先後
    三次販賣甲基安非他命予王盟勳既遂，關於事實欄二、(三)被
    告先後五次販賣甲基安非他命予張銘昌既遂，關於事實欄二
    、(四)，被告先後二次販賣甲基安非他命予羅廷既遂，均係
    犯毒品危害防制條例第四條第二項販賣第二級毒品既遂罪；
    關於事實欄二、(五)，被告販賣甲基安非他命予林家榮未遂一
    次，係犯毒品危害防制條例第四條第六項、第二項販賣第二
    級毒品未遂罪。被告販賣前持有甲基安非他命之低度行為，
    為販賣甲基安非他命之高度行為吸收，不另論罪。被告就事
    實欄二、(五)之犯行，被告與林家榮已就交易價格達成協議，
    已屬著手販賣第二級毒品行為之實行，惟未完成交付甲基安
    非他命及收取價金，其犯罪尚屬未遂，依刑法第二十五條第
    二項之規定，按既遂犯之刑度，減輕其刑。
  (二)海洛因係第一級毒品，毒品危害防制條例第二條第二項第一
    款定有明文，關於事實欄三、(一)，被告先後二次轉讓海洛因
    予李玟慧既遂，關於事實欄三、(二)，被告轉讓海洛因予林坤
    興既遂一次，均係犯毒品危害防制條例第八條第一項轉讓第
    一級毒品既遂罪。被告轉讓前持有海洛因之低度行為，應為
    轉讓海洛因之高度行為吸收，不另論罪。
  (三)甲基安非他命係第二級毒品，但其亦屬於藥事法所稱之禁藥
    （即藥事法第二十二條第一款所稱之「經中央衛生主管機關
    明令公告禁止製造、調劑、輸入、輸出、販賣或陳列之毒害
    藥品」）。而明知為禁藥而轉讓者，藥事法第八十三條亦定
    有處罰明文。故行為人明知為禁藥即甲基安非他命而轉讓予
    他人者，除成立毒品危害防制條例第八條第二項之轉讓第二
    級毒品罪外，亦構成藥事法第八十三條第一項之轉讓禁藥罪
    ，此係屬同一犯罪行為而同時有二種法律可資處罰之法條（
    規）競合情形，應依「重法優於輕法」、「後法優於前法」
    等法理，擇一處斷。查毒品危害防制條例第八條第二項轉讓
    第二級毒品罪之法定本刑為六月以上五年以下有期徒刑，得
    併科七十萬元以下罰金。而九十三年四月二十一日修正後藥
    事法第八十三條第一項轉讓禁藥罪之法定本刑為七年以下有
    期徒刑，得併科五百萬元以下罰金。本件被告轉讓甲基安非
    他命之情節（亦即其轉讓之數量及對象），並無應依毒品危
    害防制條例第八條第六款及第九條之規定加重其刑至二分之
    一之情形。則修正後藥事法第八十三條第一項之罪之法定本
    刑，顯較毒品危害防制條例第八條第二項之罪之法定本刑為
    重，依前述「重法優於輕法」之法理，本件被告轉讓甲基安
    非他命部分之行為，自應優先適用藥事法第八十三條第一項
    之規定處斷。故關於事實欄四、(一)，被告先後十五次轉讓甲
    基安非他命予邱駿偉既遂，關於事實欄四、(二)，被告轉讓一
    次甲基安非他命予邱子揚既遂，關於事實欄四、(三)被告先後
    轉讓二次甲基安非他命予游弘揚既遂，關於事實欄四、(四)，
    被告轉讓一次甲基安非他命予張銘昌既遂，均係犯藥事法第
    八十三條第一項之轉讓禁藥罪。檢察官起訴意旨認被告此部
    分係犯毒品危害防制條例第八條第二項之轉讓第二級毒品罪
    ，尚有未洽，惟本於基本之社會事實同一性原則，本院自得
    依據調查所得之各項證據，自由認定事實，不受其拘束，並
    變更檢察官所引上揭條例第八條第二項之轉讓第二級毒品罪
    名之起訴法條。
  (四)被告行為時，九十四年二月二日修正並於九十五年七月一日
    施行之現行刑法，已經刪除連續犯之規定，是就現行刑法之
    多次販賣毒品犯行，除符合接續犯要件外，應一罪一罰（最
    高法院九十六年度第九次刑事庭會議就行為人於刑法修正前
    後之連續施用毒品之法律適用決議要旨參照）。本件起訴及
    追加意旨就事實欄二所示被告各次販賣第二級毒品甲基安非
    他命犯行，認屬數罪，原審蒞庭檢察官雖認上開各次犯行乃
    基於販賣毒品之單一犯意而為，具有集合犯之包括上一罪關
    係。然按刑法上之集合犯，係指立法者在構成要件所描述、
    預設之該當行為，本身即具有職業性、營業性或收集性之不
    斷反覆實施之特性，亦即反覆實施行為被總括地當成或擬制
    成為一個構成要件行為。就毒品之販賣行為而言，其形成結
    構應與其他諸如竊盜、搶奪、詐欺等犯罪相同，均可能基於
    反覆性而有數次行為，立法者於制定刑罰法律之初，並未認
    知該種行為類型之「反覆性」，亦無意藉由法律中客觀構成
    要件之行為要素，含括上開具有反覆實施特性之數個犯罪行
    為，亦即，販賣毒品犯罪，或有可能零星偶一為之，抑有可
    能經常為之，就販賣行為本身之法條文義而言，並未將「反
    覆性」之概念加諸於「販賣」之文字內涵內，即販賣毒品行
    為之概念本身並未有所謂「反覆實施」之特徵在內。況事實
    欄二所示被告各次販賣第二級毒品甲基安非他命犯行，與事
    欄四所示轉讓禁藥甲基安非他命犯行，其行為之期間均在九
    十六年五月至八月間，在上開期間內，被告時而以有對價之
    方式，提供第二級毒品甲基安非他命予林家榮、張銘昌、羅
    廷、邱子揚、王盟勳等人；時而以無對價之方式，提供禁
    藥甲基安非他命予邱駿偉、游弘揚、張銘昌、邱子揚等人，
    被告於原審審理時，經訊及提供甲基安非他命予張銘昌等人
    是否一概獲取對價時，亦答稱：不一定，如果其當時有毒品
    ，就不會賺取他們的毒品等語（原審卷第二四二頁、第二四
    三頁），足認被告販賣第二級毒品之行為，並不具反覆實施
    之特性。公訴意旨認被告數次販賣第二級毒品犯行應論以集
    合犯，尚有誤會。從而，被告所犯上述販賣第二級毒品甲基
    安非他命既遂十三次、販賣第二絘毒品甲基安非他命未遂一
    次、轉讓第一級毒品海洛因既遂三次、轉讓禁藥甲基安非他
    命既遂十九次之各行為，均犯意各別，行為互殊，應分論併
    罰。被告有事實欄一所載之犯罪科刑前科，於九十五年九月
    十一日執行完畢施用第一級、第二級毒品、違反槍砲彈藥刀
    械管制條例案件，經裁定執行之有期徒刑二年六月，有本院
    被告前案紀錄表在卷可稽，被告於上開有期徒刑執行完畢五
    年內，再犯上述有期徒以上刑之各罪，均屬累犯，皆應依刑
    法第四十七條第一項規定加重其刑（關於法定刑為無期徒刑
    部分依法不予加重），事實欄二、(五)之犯行，並先加後減。
三、撤銷改判事由：
  (一)原審就事實欄二、三、四所示之被告販賣甲基安非他命、轉
    讓海洛因、轉讓甲基安非他命犯行，均予論罪科刑，固非無
    見。惟查，(1)數罪併罰應分別宣告其罪之刑，然後依法定標
    準定其應執行之刑，刑法第五十一條定有明文。所謂其罪之
    刑，包括主刑、從刑而言。固無論主刑、從刑，均須依其所
    犯之罪分別宣告後，再據以定其應執行之刑方為相當。原審
    判決關於被告販賣第二級毒品各罪之各次販賣所得價金，不
    在其所犯之各罪予以宣告，而係依交易對象為單位，在各罪
    宣告之主刑之後，宣告同一交易對象所販賣之各次價金之總
    數（原審判決附表一編號(二)、(三)、(四)、(五)，均於各罪宣告之
    主刑後，宣告同一交易對象所販賣之各次價金之總數），即
    有不當。(2)刑法第五十九條規定犯罪情狀可憫恕者，得酌量
    減輕其刑，固為法院依法得自由裁量之事項，然非漫無限制
    ，必須犯罪另有特殊之原因與環境，在客觀上足以引起一般
    同情，認為即予宣告法定最低度刑期猶嫌過重者，始有其適
    用。是為此項裁量減刑時，必須就被告全部犯罪情狀予以審
    酌，在客觀上是否有足以引起社會上一般人之同情，而可憫
    恕之情形，並於判決理由內詳加說明，始稱適法。原審固於
    理由欄認定：「被告雖有販賣第二級毒品之犯行，然其本身
    即有施用毒品甲基安非他命之習性，有台灣高等法院被告前
    案紀錄表可按，其因施用毒品而知悉購毒管道，當屬常情，
    而其所販售甲基安非他命之對象雖有五人，然各次販售毒品
    之數量尚屬微量，且其每次所獲利益，均係少量供己施用之
    甲基安非他命，犯罪情節難與大盤毒梟者相提並論，本院綜
    合被告之惡行與犯罪情節，認對其各次販賣甲基安非他命之
    犯行縱各處以法定最低本刑有期徒刑七年，仍均有情輕法重
    之感，堪認其犯罪情狀尚堪憫恕」，對於事實欄二所示被告
    各次販賣甲基安非他命犯行，依刑法第五十九條之規定減輕
    其刑。然所指縱然屬實，應屬刑法第五十七條所定得在法定
    刑內審酌量刑之標準，似難認其犯罪情狀在客觀上有何以足
    堪憫恕之情形，原判決適用刑法第五十九條減輕其刑，即有
    未洽。(3)扣案之海洛因一包（淨重零點零八公克），雖係第
    一級毒品，且係被告所有，惟被告持有該包海洛因係供施用
    一節，已據被告供明在卷（九十六年九月二十七日警詢筆錄
    ，宜蘭縣警察局刑案偵查卷宗第二十二頁），與本案被告所
    犯販賣第二級毒品、轉讓第一級毒品及轉讓禁藥犯行，均無
    關，自不予宣告沒收銷燬。原審判決於被告所犯之轉讓第一
    級毒品罪所宣告之主刑之後，亦一併宣告沒收銷燬，自有違
    誤。(4)甲基安非他命，乃同時屬於毒品危害防制條例第二條
    第二項第二款所列管之第二級毒品，及行政院衛生署依藥事
    法所命令公告禁止製造、調劑、輸入、輸出、販賣及陳列之
    毒害藥品（亦即禁藥）。被告轉讓甲基安非他命之行為，依
    重法優於輕法之法律適用原則，核應成立藥事法第八十三條
    第一項之轉讓禁藥罪。原審認被告此部分係犯毒品危害防制
    條例第八條第二項之轉讓第二級毒品罪，亦有不當。檢察官
    上訴意旨以：「被告所犯三十六罪，加總其刑期有期徒刑三
    十八年十月…定應執行刑時，竟認應執行有期徒刑十三年，
    顯失之輕縱…原審判決，認事用法既有違誤…」等，指摘原
    判決不當，請求將原判決撤銷。惟定執行刑之立法意旨，一
    方面為執行刑之便利，他方面係為受刑人之利益（最高法院
    八十四年度台非字第四五二號判決意旨參照），且法律上屬
    於自由裁量事項，非概無法律性拘束，係於法律一定外部性
    界限內（以定執行刑言，即不得違反刑法第五十一條之規定
    ），使法官具體選擇適當處理，因此裁量時須符合適用法規
    目的，受法律秩序理念指導，此即自由裁量內部性界限，則
    關於定應執行之刑，如符內部性界限拘束，即屬自由裁量合
    法行使範圍（最高法院八十年度台非字第四七三號判決意旨
    參照），原審審酌被告販賣、轉讓毒品之期間不長、次數有
    限，所獲利益尚非甚鉅；暨其犯罪後坦承犯行，尚有悔意之
    犯後態度，及檢察官請求依刑法第五十九條規定酌減其刑等
    一切情狀，於各宣告刑中之刑期最長－有期徒刑三年八月，
    各刑合併－有期徒刑六十三年十月以下之範圍內，從輕定其
    應執行刑－有期徒刑十三年，符合外部性界限及內部性界限
    ，檢察官上訴並無理由；惟原判決既有上述可議之處，應由
    本院就被告販賣甲基安非他命、轉讓海洛因、甲基安非他命
    及定應執行刑部分，均予以撤銷改判。
  (二)審酌被告本身有施用毒品犯罪之前科，明知毒品煙癮危害之
    烈，而販賣、轉讓行為乃煙毒禍害之源，流毒所及非僅多數
    人之生命、身體受戕害，且社會、國家之法益亦不能免，卻
    仍販賣第二級毒品、轉讓第一級毒品海洛因、轉讓禁藥甲基
    安非他命，為害國民身心健康及社會風氣；兼衡其販賣、轉
    讓毒品之期間不長、次數有限，所獲利益尚非甚鉅；暨其犯
    罪後坦承犯行，尚有悔意之犯後態度，及檢察官起訴請求從
    輕定應行刑有期徒刑十五年等一切情狀，各量處如附表一、
    二、三所示之刑。(1)扣案之0000000000行動電話
    門號（含ＳＩＭ卡一張）、未扣案之0000000000
    行動電話門號（含ＳＩＭ卡一張）係以被告名義申請使用，
    未扣案之0000000000行動電話門號（含ＳＩＭ卡
    一張）係被告借用王盟勳名義申請使用，均係被告所有，已
    據被告供承在卷（宜蘭縣警察局刑案偵查卷宗第十一頁），
    關於事實欄二部分，分別為被告販賣第二級毒品甲基安非他
    命予邱子揚、王盟勳、張銘昌、羅廷、林家榮所用之聯絡
    電話（詳如事實欄二、(一)至(五)所示），於附表一所示各次販
    賣罪刑，分別依毒品危害防制條十九條第一項規定宣告沒收
    ，未扣案之0000000000、0000000000
    行動電話門號（含ＳＩＭ卡各一張），如全部或一部不能沒
    收時，追徵其價額；關於事實欄三部分，00000000
    00行動電話門號（含ＳＩＭ卡一張），係被告轉讓第一級
    毒品予李玟慧、林坤興所用之電話，為被告所有，供轉讓第
    一級毒品犯罪所用之物，於附表二所示各次轉讓第一級毒品
    罪刑，均依毒品危害防制條例第十九條第一項規定宣告沒收
    ；關於事實欄四所示轉讓禁藥部分，0000000000
    、0000000000行動電話門號（各含ＳＩＭ卡一張
    ），分別為被告轉讓禁藥甲基安非他命予邱駿偉、邱子揚、
    游弘揚、張銘昌所用之聯絡電話，為被告所有，供轉讓禁藥
    所用之物，於附表三所示各次轉讓禁藥罪刑，分別依刑法第
    三十八條第一項第二款規定宣告沒收；(2)事實欄二、(一)、(二)
    、(三)、(四)所示之被告販賣第二級毒品既遂所取得之交易價金
    ，於附表一編號至所示各次販賣罪刑項下，均應依毒品
    危害防制條十九條第一項規定宣告沒收，如全部或一部不能
    沒收時，以其財產抵償之。並定應執行有期徒刑十五年，扣
    案之0000000000號行動電話一支（含ＳＩＭ卡一
    張）、未扣案之0000000000號、0000000
    000號行動電話各一支（各含ＳＩＭ卡一張）、販賣第二
    級毒品所得二萬二千元，均沒收，未扣案之0000000
    000號、0000000000號行動電話各一支（各含
    ＳＩＭ卡各一張），如全部或一部不能沒收時，追徵其價額
    ，未扣案之販賣第二級毒品所得二萬二千元，如全部或一部
    不能沒收時，以其財產抵償之。其餘扣案物品，海洛因一包
    （淨重零點零八公克）為被告施打所用，注射針筒五支、殘
    渣袋二十個、酒精棉片八片，均係被告供施打海洛因所用之
    等物，難認與本案被告所犯販賣第二級毒品、轉讓第一級毒
    品及轉讓禁藥所用之物，均不予宣告沒收。
據上論斷，應依刑事訴訟法第三百六十九條第一項前段、第三百
六十四條、第三百條、第二百九十九條第一項前段、毒品危害防
制條例第四條第二項、第六項、第八條第一項、第十九條第一項
、藥事法第八十三條第一項、刑法第十一條前段、第二十五條第
二項、第三十八條第一項第二款、第四十七條第一項、第五十一
條第五款，判決如主文。
本案經檢察官繆卓然到庭執行職務。
中    華    民    國    97    年    12    月    4     日
                  刑事第十三庭審判長法  官  曾德水
                                    法  官  趙文卿
                                    法  官  林婷立
以上正本證明與原本無異。
如不服本判決，應於收受送達後10日內向本院提出上訴書狀，其
未敘述上訴之理由者並得於提起上訴後10日內向本院補提理由書
（均須按他造當事人之人數附繕本）「切勿逕送上級法院」。
                                    書記官  王增華
中    華    民    國    97    年    12    月    8     日
附錄：本案論罪科刑法條全文
毒品危害防制條例第四條
製造、運輸、販賣第一級毒品者，處死刑或無期徒刑；處無期徒
刑者，得併科新臺幣一千萬元以下罰金。
製造、運輸、販賣第二級毒品者，處無期徒刑或七年以上有期徒
刑，得併科新臺幣七百萬元以下罰金。
製造、運輸、販賣第三級毒品者，處五年以上有期徒刑，得併科
新臺幣五百萬元以下罰金。
製造、運輸、販賣第四級毒品者，處三年以上十年以下有期徒刑
，得併科新臺幣三百萬元以下罰金。
製造、運輸、販賣專供製造或施用毒品之器具者，處一年以上七
年以下有期徒刑，得併科新臺幣一百萬元以下罰金。
前五項之未遂犯罰之。
毒品危害防制條例第八條
轉讓第一級毒品者，處一年以上七年以下有期徒刑，得併科新台
幣一百萬元以下罰金。
轉讓第二級毒品者，處六月以上五年以下有期徒刑，得併科新台
幣七十萬元以下罰金。
轉讓第三級毒品者，處三年以下有期徒刑，得併科新台幣三十萬
元以下罰金。
前三項之未遂犯罰之。
藥事法第八十三條
明知為偽藥或禁藥，而販賣、供應、調劑、運送、寄藏、牙保、
轉讓或意圖販賣而陳列者，處七年以下有期徒刑，得併科新臺幣
五百萬元以下罰金。
犯前項之罪，因而致人於死者，處七年以上有期徒刑，致重傷者
，處三年以上十二年以下有期徒刑。
因過失犯第一項之罪者，處二年以下有期徒刑、拘役或科新臺幣
三十萬元以下罰金。
第一項之未遂犯罰之。
┌─────────────────────────────────────────────┐
│附表一：                                                                                  │
├───┬───────┬───────────┬──────────┬──────────┤
│編號  │犯罪事實      │所犯罪名              │ 宣告刑             │ 沒收物品           │
├───┼───────┼───────────┼──────────┼──────────┤
│    │事實欄二、(一)  │販賣第二級毒品，累犯。│有期徒刑柒年貳月。  │未扣案之○九一七七│
│      │              │                      │                    │  三二九三八、○九八│
│      │              │                      │                    │  0000000行動│
│      │              │                      │                    │  電話門號各壹支（各│
│      │              │                      │                    │  含ＳＩＭ卡壹張），│
│      │              │                      │                    │  如全部或一部不能沒│
│      │              │                      │                    │  收時，追徵其價額。│
│      │              │                      │                    │未扣案之販賣所得新│
│      │              │                      │                    │  台幣（下同）貳仟元│
│      │              │                      │                    │  ，如全部或一部不能│
│      │              │                      │                    │  沒收時，以其財產抵│
│      │              │                      │                    │  償之。            │
├───┼───────┼───────────┼──────────┼──────────┤
│    │事實欄二、(一)  │販賣第二級毒品，累犯。│有期徒刑柒年貳月。  │未扣案之○九一七七│
│      │              │                      │                    │  三二九三八、○九八│
│      │              │                      │                    │  0000000行動│
│      │              │                      │                    │  電話門號各壹支（各│
│      │              │                      │                    │  含ＳＩＭ卡壹張），│
│      │              │                      │                    │  如全部或一部不能沒│
│      │              │                      │                    │  收時，追徵其價額。│
│      │              │                      │                    │未扣案之販賣所得肆│
│      │              │                      │                    │  仟元，如全部或一部│
│      │              │                      │                    │  不能沒收時，以其財│
│      │              │                      │                    │  產抵償之。        │
├───┼───────┼───────────┼──────────┼──────────┤
│    │事實欄二、(一)  │販賣第二級毒品，累犯。│有期徒刑柒年貳月。  │未扣案之○九一七七│
│      │              │                      │                    │  三二九三八、○九八│
│      │              │                      │                    │  0000000行動│
│      │              │                      │                    │  電話門號各壹支（各│
│      │              │                      │                    │  含ＳＩＭ卡壹張），│
│      │              │                      │                    │  如全部或一部不能沒│
│      │              │                      │                    │  收時，追徵其價額。│
│      │              │                      │                    │未扣案之販賣所得肆│
│      │              │                      │                    │  仟元，如全部或一部│
│      │              │                      │                    │  不能沒收時，以其財│
│      │              │                      │                    │  產抵償之。        │
├───┼───────┼───────────┼──────────┼──────────┤
│    │事實欄二、(二)  │販賣第二級毒品，累犯。│有期徒刑柒年貳月。  │扣案之○九二○一一│
│      │              │                      │                    │  七九四九、未扣案之│
│      │              │                      │                    │  000000000│
│      │              │                      │                    │  四行動電話門號各壹│
│      │              │                      │                    │  支（各含ＳＩＭ卡壹│
│      │              │                      │                    │  張），如全部或一部│
│      │              │                      │                    │  不能沒收時，追徵其│
│      │              │                      │                    │  價額。            │
│      │              │                      │                    │未扣案之販賣所得壹│
│      │              │                      │                    │  仟元，如全部或一部│
│      │              │                      │                    │  不能沒收時，以其財│
│      │              │                      │                    │  產抵償之。        │
├───┼───────┼───────────┼──────────┼──────────┤
│      │事實欄二、(二)  │販賣第二級毒品，累犯。│有期徒刑柒年貳月。  │扣案之○九二○一一│
│    │              │                      │                    │  七九四九、未扣案之│
│      │              │                      │                    │  000000000│
│      │              │                      │                    │  四行動電話門號各壹│
│      │              │                      │                    │  支（各含ＳＩＭ卡壹│
│      │              │                      │                    │  張），如全部或一部│
│      │              │                      │                    │  不能沒收時，追徵其│
│      │              │                      │                    │  價額。            │
│      │              │                      │                    │未扣案之販賣所得壹│
│      │              │                      │                    │  仟元，如全部或一部│
│      │              │                      │                    │  不能沒收時，以其財│
│      │              │                      │                    │  產抵償之。        │
├───┼───────┼───────────┼──────────┼──────────┤
│      │事實欄二、(二)  │販賣第二級毒品，累犯。│有期徒刑柒年貳月。  │扣案之○九二○一一│
│    │              │                      │                    │  七九四九、未扣案之│
│      │              │                      │                    │  000000000│
│      │              │                      │                    │  四行動電話門號各壹│
│      │              │                      │                    │  支（各含ＳＩＭ卡壹│
│      │              │                      │                    │  張），如全部或一部│
│      │              │                      │                    │  不能沒收時，追徵其│
│      │              │                      │                    │  價額。            │
│      │              │                      │                    │未扣案之販賣所得壹│
│      │              │                      │                    │  仟元，如全部或一部│
│      │              │                      │                    │  不能沒收時，以其財│
│      │              │                      │                    │  產抵償之。        │
├───┼───────┼───────────┼──────────┼──────────┤
│      │事實欄二、(三)  │販賣第二級毒品，累犯。│有期徒刑柒年貳月。  │未扣案之○九八九六│
│    │              │                      │                    │  九五七四四行動電話│
│      │              │                      │                    │  門號壹支（含ＳＩＭ│
│      │              │                      │                    │  卡壹張），如全部或│
│      │              │                      │                    │  一部不能沒收時，追│
│      │              │                      │                    │  徵其價額。        │
│      │              │                      │                    │未扣案之販賣所得壹│
│      │              │                      │                    │  仟元，如全部或一部│
│      │              │                      │                    │  不能沒收時，以其財│
│      │              │                      │                    │  產抵償之。        │
├───┼───────┼───────────┼──────────┼──────────┤
│      │事實欄二、(三)  │販賣第二級毒品，累犯。│有期徒刑柒年貳月。  │未扣案之○九八九六│
│    │              │                      │                    │  九五七四四行動電話│
│      │              │                      │                    │  門號壹支（含ＳＩＭ│
│      │              │                      │                    │  卡壹張），如全部或│
│      │              │                      │                    │  一部不能沒收時，追│
│      │              │                      │                    │  徵其價額。        │
│      │              │                      │                    │未扣案之販賣所得壹│
│      │              │                      │                    │  仟元，如全部或一部│
│      │              │                      │                    │  不能沒收時，以其財│
│      │              │                      │                    │  產抵償之。        │
├───┼───────┼───────────┼──────────┼──────────┤
│      │事實欄二、(三)  │販賣第二級毒品，累犯。│有期徒刑柒年貳月。  │未扣案之○九八九六│
│    │              │                      │                    │  九五七四四行動電話│
│      │              │                      │                    │  門號壹支（含ＳＩＭ│
│      │              │                      │                    │  卡壹張），如全部或│
│      │              │                      │                    │  一部不能沒收時，追│
│      │              │                      │                    │  徵其價額。        │
│      │              │                      │                    │未扣案之販賣所得壹│
│      │              │                      │                    │  仟元，如全部或一部│
│      │              │                      │                    │  不能沒收時，以其財│
│      │              │                      │                    │  產抵償之。        │
├───┼───────┼───────────┼──────────┼──────────┤
│      │事實欄二、(三)  │販賣第二級毒品，累犯。│有期徒刑柒年貳月。  │未扣案之○九八九六│
│    │              │                      │                    │  九五七四四行動電話│
│      │              │                      │                    │  門號壹支（含ＳＩＭ│
│      │              │                      │                    │  卡壹張），如全部或│
│      │              │                      │                    │  一部不能沒收時，追│
│      │              │                      │                    │  徵其價額。        │
│      │              │                      │                    │未扣案之販賣所得壹│
│      │              │                      │                    │  仟元，如全部或一部│
│      │              │                      │                    │  不能沒收時，以其財│
│      │              │                      │                    │  產抵償之。        │
├───┼───────┼───────────┼──────────┼──────────┤
│      │事實欄二、(三)  │販賣第二級毒品，累犯。│有期徒刑柒年貳月。  │未扣案之○九八九六│
│    │              │                      │                    │  九五七四四行動電話│
│      │              │                      │                    │  門號壹支（含ＳＩＭ│
│      │              │                      │                    │  卡壹張），如全部或│
│      │              │                      │                    │  一部不能沒收時，追│
│      │              │                      │                    │  徵其價額。        │
│      │              │                      │                    │未扣案之販賣所得壹│
│      │              │                      │                    │  仟元，如全部或一部│
│      │              │                      │                    │  不能沒收時，以其財│
│      │              │                      │                    │  產抵償之。        │
├───┼───────┼───────────┼──────────┼──────────┤
│      │事實欄二、(四)  │販賣第二級毒品，累犯。│有期徒刑柒年貳月。  │未扣案之○九八九六│
│    │              │                      │                    │  九五七四四行動電話│
│      │              │                      │                    │  門號壹支（含ＳＩＭ│
│      │              │                      │                    │  卡壹張），如全部或│
│      │              │                      │                    │  一部不能沒收時，追│
│      │              │                      │                    │  徵其價額。        │
│      │              │                      │                    │未扣案之販賣所得壹│
│      │              │                      │                    │  仟元，如全部或一部│
│      │              │                      │                    │  不能沒收時，以其財│
│      │              │                      │                    │  產抵償之。        │
├───┼───────┼───────────┼──────────┼──────────┤
│      │事實欄二、(四)  │販賣第二級毒品，累犯。│有期徒刑柒年貳月。  │未扣案之○九八九六│
│    │              │                      │                    │  九五七四四行動電話│
│      │              │                      │                    │  門號壹支（含ＳＩＭ│
│      │              │                      │                    │  卡壹張），如全部或│
│      │              │                      │                    │  一部不能沒收時，追│
│      │              │                      │                    │  徵其價額。        │
│      │              │                      │                    │未扣案之販賣所得參│
│      │              │                      │                    │  仟元，如全部或一部│
│      │              │                      │                    │  不能沒收時，以其財│
│      │              │                      │                    │  產抵償之。        │
├───┼───────┼───────────┼──────────┼──────────┤
│      │事實欄二、(五)  │販賣第二級毒品，未遂，│有期徒刑參年拾月。  │扣案之0000000│
│    │              │累犯。                │                    │九四九行動電話門號壹│
│      │              │                      │                    │支（含ＳＩＭ卡壹張）│
└───┴───────┴───────────┴──────────┴──────────┘
┌─────────────────────────────────────────────┐
│附表二：                                                                                  │
├───┬───────┬───────────┬──────────┬──────────┤
│編號  │犯罪事實      │所犯罪名              │ 宣告刑             │ 沒收物品           │
├───┼───────┼───────────┼──────────┼──────────┤
│    │事實欄三、(一)  │轉讓第一級毒品，累犯。│有期徒刑壹年貳月。  │扣案之0000000│
│      │              │                      │                    │九四九行動電話門號壹│
│      │              │                      │                    │支（含ＳＩＭ卡壹張）│
│      │              │                      │                    │。                  │
├───┼───────┼───────────┼──────────┼──────────┤
│    │事實欄三、(一)  │轉讓第一級毒品，累犯。│有期徒刑壹年貳月。  │扣案之0000000│
│      │              │                      │                    │九四九行動電話門號壹│
│      │              │                      │                    │支（含ＳＩＭ卡壹張）│
│      │              │                      │                    │。                  │
├───┼───────┼───────────┼──────────┼──────────┤
│    │事實欄三、(二)  │轉讓第一級毒品，累犯。│有期徒刑壹年貳月。  │扣案之0000000│
│      │              │                      │                    │九四九行動電話門號壹│
│      │              │                      │                    │支（含ＳＩＭ卡壹張）│
│      │              │                      │                    │。                  │
└───┴───────┴───────────┴──────────┴──────────┘
┌─────────────────────────────────────────────┐
│附表三：                                                                                  │
├───┬───────┬───────────┬──────────┬──────────┤
│編號  │犯罪事實      │所犯罪名              │ 宣告刑             │ 沒收物品           │
├───┼───────┼───────────┼──────────┼──────────┤
│    │事實欄四、(一)  │轉讓禁藥，累犯。      │有期徒刑玖月。      │未扣案之○九八九六九│
│      │              │                      │                    │五七四四行動電話門號│
│      │              │                      │                    │壹支（含ＳＩＭ卡壹張│
│      │              │                      │                    │）。                │
├───┼───────┼───────────┼──────────┼──────────┤
│    │事實欄四、(一)  │轉讓禁藥，累犯。      │有期徒刑玖月。      │未扣案之○九八九六九│
│      │              │                      │                    │五七四四行動電話門號│
│      │              │                      │                    │壹支（含ＳＩＭ卡壹張│
│      │              │                      │                    │）。                │
├───┼───────┼───────────┼──────────┼──────────┤
│    │事實欄四、(一)  │轉讓禁藥，累犯。      │有期徒刑玖月。      │未扣案之○九八九六九│
│      │              │                      │                    │五七四四行動電話門號│
│      │              │                      │                    │壹支（含ＳＩＭ卡壹張│
│      │              │                      │                    │）。                │
├───┼───────┼───────────┼──────────┼──────────┤
│    │事實欄四、(一)  │轉讓禁藥，累犯。      │有期徒刑玖月。      │未扣案之○九八九六九│
│      │              │                      │                    │五七四四行動電話門號│
│      │              │                      │                    │壹支（含ＳＩＭ卡壹張│
│      │              │                      │                    │）。                │
├───┼───────┼───────────┼──────────┼──────────┤
│      │事實欄四、(一)  │轉讓禁藥，累犯。      │有期徒刑玖月。      │未扣案之○九八九六九│
│    │              │                      │                    │五七四四行動電話門號│
│      │              │                      │                    │壹支（含ＳＩＭ卡壹張│
│      │              │                      │                    │）。                │
├───┼───────┼───────────┼──────────┼──────────┤
│      │事實欄四、(一)  │轉讓禁藥，累犯。      │有期徒刑玖月。      │未扣案之○九八九六九│
│    │              │                      │                    │五七四四行動電話門號│
│      │              │                      │                    │壹支（含ＳＩＭ卡壹張│
│      │              │                      │                    │）。                │
├───┼───────┼───────────┼──────────┼──────────┤
│      │事實欄四、(一)  │轉讓禁藥，累犯。      │有期徒刑玖月。      │未扣案之○九八九六九│
│    │              │                      │                    │五七四四行動電話門號│
│      │              │                      │                    │壹支（含ＳＩＭ卡壹張│
│      │              │                      │                    │）。                │
├───┼───────┼───────────┼──────────┼──────────┤
│      │事實欄四、(一)  │轉讓禁藥，累犯。      │有期徒刑玖月。      │未扣案之○九八九六九│
│    │              │                      │                    │五七四四行動電話門號│
│      │              │                      │                    │壹支（含ＳＩＭ卡壹張│
│      │              │                      │                    │）。                │
├───┼───────┼───────────┼──────────┼──────────┤
│      │事實欄四、(一)  │轉讓禁藥，累犯。      │有期徒刑玖月。      │未扣案之○九八九六九│
│    │              │                      │                    │五七四四行動電話門號│
│      │              │                      │                    │壹支（含ＳＩＭ卡壹張│
│      │              │                      │                    │）。                │
├───┼───────┼───────────┼──────────┼──────────┤
│      │事實欄四、(一)  │轉讓禁藥，累犯。      │有期徒刑玖月。      │未扣案之○九八九六九│
│    │              │                      │                    │五七四四行動電話門號│
│      │              │                      │                    │壹支（含ＳＩＭ卡壹張│
│      │              │                      │                    │）。                │
├───┼───────┼───────────┼──────────┼──────────┤
│      │事實欄四、(一)  │轉讓禁藥，累犯。      │有期徒刑玖月。      │未扣案之○九八九六九│
│    │              │                      │                    │五七四四行動電話門號│
│      │              │                      │                    │壹支（含ＳＩＭ卡壹張│
│      │              │                      │                    │）。                │
├───┼───────┼───────────┼──────────┼──────────┤
│      │事實欄四、(一)  │轉讓禁藥，累犯。      │有期徒刑玖月。      │未扣案之○九八九六九│
│    │              │                      │                    │五七四四行動電話門號│
│      │              │                      │                    │壹支（含ＳＩＭ卡壹張│
│      │              │                      │                    │）。                │
├───┼───────┼───────────┼──────────┼──────────┤
│      │事實欄四、(一)  │轉讓禁藥，累犯。      │有期徒刑玖月。      │未扣案之○九八九六九│
│    │              │                      │                    │五七四四行動電話門號│
│      │              │                      │                    │壹支（含ＳＩＭ卡壹張│
│      │              │                      │                    │）。                │
├───┼───────┼───────────┼──────────┼──────────┤
│      │事實欄四、(一)  │轉讓禁藥，累犯。      │有期徒刑玖月。      │未扣案之○九八九六九│
│    │              │                      │                    │五七四四行動電話門號│
│      │              │                      │                    │壹支（含ＳＩＭ卡壹張│
│      │              │                      │                    │）。                │
├───┼───────┼───────────┼──────────┼──────────┤
│      │事實欄四、(一)  │轉讓禁藥，累犯。      │有期徒刑玖月。      │未扣案之○九八九六九│
│    │              │                      │                    │五七四四行動電話門號│
│      │              │                      │                    │壹支（含ＳＩＭ卡壹張│
│      │              │                      │                    │）。                │
├───┼───────┼───────────┼──────────┼──────────┤
│      │事實欄四、(二)  │轉讓禁藥，累犯。      │有期徒刑玖月。      │未扣案之○九八九六九│
│    │              │                      │                    │五七四四行動電話門號│
│      │              │                      │                    │壹支（含ＳＩＭ卡壹張│
│      │              │                      │                    │）。                │
├───┼───────┼───────────┼──────────┼──────────┤
│      │事實欄四、(三)  │轉讓禁藥，累犯。      │有期徒刑玖月。      │扣案之0000000│
│    │              │                      │                    │九四九行動電話門號壹│
│      │              │                      │                    │支（含ＳＩＭ卡壹張）│
│      │              │                      │                    │。                  │
├───┼───────┼───────────┼──────────┼──────────┤
│      │事實欄四、(三)  │轉讓禁藥，累犯。      │有期徒刑玖月。      │扣案之0000000│
│    │              │                      │                    │九四九行動電話門號壹│
│      │              │                      │                    │支（含ＳＩＭ卡壹張）│
│      │              │                      │                    │。                  │
├───┼───────┼───────────┼──────────┼──────────┤
│      │事實欄四、(四)  │轉讓禁藥，累犯。      │有期徒刑玖月。      │未扣案之○九八九六九│
│    │              │                      │                    │五七四四行動電話門號│
│      │              │                      │                    │壹支（含ＳＩＭ卡壹張│
│      │              │                      │                    │）。                │
└───┴───────┴───────────┴──────────┴──────────┘


司法院資訊處製作；財團法人民間司法改革基金會備份。
